臺灣士林地方法院交通事件裁定
　　原處分機關　臺北市交通事件裁決所
　　異議人即
　　受處分人　　甲○○
右列受處分人因違反道路交通管理處罰條例案件，對於臺北市交通事件裁決所民國九
十三年五月十七日所為之處分（原處分案號：北市裁三字第裁二二—ＡＢＹ七一五０
四四號、北市裁三字第裁二二—ＡＢＹ七一五０四五號、北市裁三字第裁二二—ＡＢ
Ｙ七一五０四六號），聲明異議，本院裁定如左：
    主  文
臺北市交通事件裁決所九十三年五月十七日所為北市裁三字第裁二二—ＡＢＹ七一五
０四六號裁決書所為之處分撤銷。
甲○○汽車駕駛人，駕駛汽車有違反道路交通管理處罰條例第三十一條之一第一項、
第三十一條第一項之行為，經交通勤務警察制止時，拒絕停車接受稽查而逃逸，處罰
鍰新台幣仟元，並予記違規點數壹點。
其餘異議駁回。
    理  由
一、按道路交通管理處罰條例第三十一條之一第一項規定，汽車駕駛人於行駛道路時
    ，使用手持式行動電話進行撥接或通話者，處新臺幣（下同）三千元罰鍰。次按
    ，同條例第三十一條第一項規定，汽車行駛於道路上，其汽車駕駛人未繫安全帶
    者，處駕駛人一千五百元罰鍰。再按，汽車駕駛人，駕駛汽車有違反道路交通管
    理處罰條例之行為，經交通勤務警察或依法令執行交通稽查任務人員制止時，不
    聽制止或拒絕停車接受稽查而逃逸者，除按各該條規定處罰外，處三千元以上六
    千元以下罰鍰，同條例第六十條第一項亦定有明文。末按，汽車駕駛人違反第六
    十條第一項者，除依第六十條第一項處罰外，並應依第六十三條第一項第一款之
    規定，記違規點數一點。
二、原處分意旨略以：本件異議人即受處分人甲○○駕駛三四二九－ＦＢ號自用小客
    車於民國（下同）九十三年三月十五日十八時十分，行經臺北市○○路二九八巷
    左轉南京東路六段時，經臺北市政府警察局內湖分局舉發「行駛道路時使用手持
    式行動電話接撥」、「未繫安全帶」、「拒絕停車接受稽查而逃逸」之違規，依
    道路交通管理處罰條例第三十一條之一第一項、第三十一條第一項及第六十條第
    一項規定，合計處罰鍰七千五百元整。
三、聲明異議意旨略以：異議人未於前揭時地駕駛三四二九－ＦＢ號自用小客車違規
    ，員警並無異議人違規之照片或其他證明，為此聲明異議等語。
四、經查：異議人確有於舉發當日行駛道路時使用手持式行動電話接撥、未繫安全帶
    並拒絕停車接受稽查而逃逸之事實，業據證人即舉發本件之臺北市政府警察局交
    通大隊內湖分隊警員蕭文隆到庭證述甚明，稱：伊當日和替代役男在路口疏導交
    通，當時是下班時間，異議人車行方向是從新明路二九八巷行駛到南京東路六段
    ，伊值勤的地點在南京東路的東側，是在異議人右手邊，異議人二邊車窗沒有搖
    下來，異議人的車子在內側的待轉左轉車道停下來準備左轉，伊看見異議人正在
    講行動電話，且沒有繫上安全帶，伊用無線電通知在對向車道的替代役男上前告
    知異議人的違規行為，替代役男要向異議人拿證件的時候，剛好左轉燈亮起，異
    議人就左轉開走了。替代役男有和異議人說話，而伊和替代役男都有抄下車號，
    事後二人核對，車號相同，伊等查詢電腦，車的顏色是相同的，伊等從車窗看進
    去，異議人車椅是有改裝過的，且看到是一個年輕人開的等語，並庭呈違規現場
    圖供參。查證人係依法執行職務之公務員，與異議人並無仇隙，衡情應無攀誣異
    議人之理，其證言應堪採信。是依證人所述，其和分立道路兩側值勤之替代役男
    皆親見異議人違規，且替代役男當面告知異議人違規並要求異議人拿出證件，異
    議人駛離後，證人和替代役所分別記下車號經彼此核對無誤，查詢電腦車身顏色
    亦與兩人所見相同，又異議人年紀為二十三歲，與證人所指駕駛人為一年輕人亦
    相符合，益徵證人所述屬實而無誤看、誤記車號之可能。參以異議人住址為臺北
    市○○路四六０巷十八弄十七號四樓，與違規地點臺北市○○路二九八巷有地緣
    關係，足認異議人確有於舉發當日駕駛三四二九－ＦＢ號自用小客車行經該地，
    異議人辯稱當日未經過舉發地云云，顯為事後卸責之詞，並無足採。至員警於取
    締交通違規時是否設置檢查站或拍照存證，均係取締方法之問題，尚非法定課罰
    之要件，不影響本件違規行為之認定，且本件證人採逕行舉發之方式，乃因異議
    人駛離而不能當場製單舉發之故，此合於道路交通管理處罰條例第七條之二第一
    項第四款之規定，並無不法，附此敘明。
五、是本件異議人有行駛道路時使用手持式行動電話接撥、未繫安全帶之違規俱如前
    述，原處分機關援引道路交通管理處罰條例第三十一條之一第一項、第三十一條
    第一項之規定分別科處罰鍰三千元、一千五百元，並無不合，異議人此部分之異
    議並無理由，應予駁回。
六、另按依道路交通管理處罰條例第八十九條規定，法院受理交通事件，準用刑事訴
    訟法之規定，且依刑事訴訟法第三百七十條前段規定：「由被告上訴或為被告利
    益而上訴者，第二審法院不得諭知較重於原審判決之刑」，即所謂「不利益變更
    禁止原則」，惟該原則僅限於原判決適用法條並無不當時始有其適用，苟原判決
    有適用法條不當之情形時，第二審法院即得撤銷原判決，另為適法之判決而得諭
    知較重於原審之刑，此參諸刑事訴訟法第三百七十條後段自明；再依道路交通案
    件處理辦法第二十條規定：「交通法庭認為聲明異議有理由或聲明異議雖無理由
    ，而原處分不當或違法者，應以裁定將原處分經聲明異議部分撤銷，並自為裁定
    。觀之，足徵原裁決機關之處分如有不當及違法時，交通法庭亦得撤銷原處分另
    為適法之裁定，無不利益變更禁止原則之適用，合先敘明。異議人駕駛汽車有違
    反本條例第三十一條之一第一項、第三十一條第一項之行為，經交通勤務警察制
    止時，不聽制止、拒絕停車接受稽查而逃逸者之違規部分，異議人之異議固無理
    由，已如前述，原處分機關應依道路交通管理處罰條例第六十條第一項裁處罰鍰
    三千元，並依同條例第六十三條第一項第一款規定記違規點數一點，惟依卷附原
    處分機關裁決書，原處分機關漏未於裁決書之處罰主文欄內記載並予記受處分人
    違規點數一點，則屬有適用法律不當之違法，原裁決既有如上之瑕疵，本院自應
    依法撤銷原裁決機關之處分，並依異議人違規情節，適用首揭規定裁處異議人如
    主文第二項所示之處分以資適法。
據上論斷，依道路交通案件處理辦法第十九條、第二十條，裁定如主文。
中　　　華　　　民　　　國　　九十三　　年　　　七　　　月　　　七　　　日
                                  臺灣士林地方法院交通法庭
                                      法  官  彭  洪  媛
右正本證明與原本無異。
如不服本裁定，應於送達後五日內，向本院提出抗告狀。
                                      書記官  周  霙  蘭
中　　　華　　　民　　　國　　九十三　　年　　　七　　　月　　　七　　　日
